臺灣基隆地方法院刑事判決　　　　　　　 96年度易字第703號
公　訴　人　臺灣基隆地方法院檢察署檢察官
被　　　告　甲○○
　　　　　　　　　　（現另案於臺灣臺北監獄執行中）
上列被告因違反毒品危害防制條例案件，經檢察官提起公訴（96
年度偵緝字第538 號），被告就被訴事實為有罪之陳述，本院合
議庭裁定由受命法官獨任進行審判，經改依簡式審判程序審理後
判決如下：
    主  文
甲○○施用第二級毒品，累犯，處有期徒刑肆月，如易科罰金，
以新臺幣壹仟元折算壹日，減為有期徒刑貳月，如易科罰金，以
新臺幣壹仟元折算壹日，扣案含有第二級毒品安非他命殘渣袋伍
個，均沒收銷燬之，扣案之玻璃球吸食器壹個及分裝器貳個，均
沒收；又施用第二級毒品，累犯，處有期徒刑肆月，如易科罰金
，以新臺幣壹仟元折算壹日。應執行有期徒刑伍月，如易科罰金
，以新臺幣壹仟元折算壹日，扣案含有第二級毒品安非他命殘渣
袋伍個，均沒收銷燬之，扣案之玻璃球吸食器壹個及分裝器貳個
，均沒收。
    事  實
一、甲○○前因施用毒品案件，先後2 次經本院裁定送觀察勒戒
    後，認無繼續施用毒品之傾向，由臺灣基隆地方法院檢察署
    檢察官於民國88年8 月24日以88年度偵字第3277號、94年10
    月31日以94年度毒緝字第133 號、94年度毒偵字第2669號不
    起訴處分書為不起訴處分確定，並先後於88年8 月25日、94
    年11月2 日執行完畢釋放出所。再因施用第二級毒品案件，
    經本院於95年9 月5 日以95年度基簡字第798 號判決，判處
    有期徒刑4 月確定，於96年2 月7 日易科罰金執行完畢。詎
    其猶不知悔改，於觀察勒戒執行完畢釋放後之5 年內，復分
    別基於施用第二級毒品安非他命之犯意，先於96年4 月13日
    晚間9 時許，在基隆市○○路182 巷60號，以將第二級毒品
    安非他命置於玻璃球內燒烤，再吸食所產生煙霧之方式，施
    用第二級毒品安非他命1 次；繼於96年5 月25日某時分，在
    臺北縣瑞芳鎮○○路57號住處，以同前方式，再施用第二級
    毒品安非他命1 次。嗣於96年4 月13日晚間11時15分許，為
    警前往基隆市○○路182 巷60號查緝通緝犯時，查獲甲○○
    、蔡勝揚及吳志雄同在屋內施用毒品，並扣得含有第二級毒
    品安非他命殘渣袋5 個、甲○○所有供施用第二級毒品安非
    他命所用之玻璃球吸食器1 個及分裝器2 個；再於96年5 月
    27日凌晨零時30分許，為警在基隆市○○路21號前盤查時查
    獲。
二、案經基隆市警察局第二、第三分局報告臺灣基隆地方法院檢
    察署檢察官偵查後起訴。
    理  由
壹、程序事項
    查本件被告甲○○所犯者非為死刑、無期徒刑、最輕本刑為
    3 年以上有期徒刑之罪或高等法院管轄第一審案件，其於準
    備程序進行中，先就被訴事實為有罪之陳述，經告知其簡式
    審判程序之旨，並聽取公訴人、被告之意見後，本院業已依
    刑事訴訟法第273 條之1 第1 項之規定，裁定由受命法官獨
    任以簡式審判程序進行本案之審理。
貳、實體事項
一、前揭事實，業據被告於本院審理時坦承不諱，且被告坦承於
    96年4 月13日晚間9 時許施用第二級毒品安非他命之事實，
    核與其同日共同施用第二級毒品安非他命之證人吳志強、蔡
    聖揚所證情節大致相符，且有含有第二級毒品安非他命殘渣
    袋5 個、玻璃球吸食器1 個及分裝器2 個扣案可佐；另被告
    坦承於96年5 月25日某時分施用第二級毒品安非他命之事實
    ，則有台灣檢驗科技股份有限公司出具之濫用藥物尿液檢驗
    報告書1 紙附卷可佐，被告之自白核與事實相符，應可採信
    。又其前因施用毒品案件，先後2 次經裁定送觀察勒戒後，
    均認無繼續施用毒品之傾向，而分別於88年8 月25日、94年
    11月2 日執行完畢釋放出所等情，亦有臺灣高等法院被告前
    案紀錄表在卷可按。綜上證據，本案事證明確，被告於觀察
    勒戒執行完畢後5 年內，再犯施用第二級毒品之犯行堪可認
    定，應依法論科。
二、論罪科刑
  (一)按安非他命係毒品危害防制條例第2 條第2 項第2 款所定之
    第二級毒品，被告予以施用，核其所為，係犯毒品危害防制
    條例第10條第2 項之施用第二級毒品罪。又被告因施用而持
    有第二級毒品安非他命，其持有第二級毒品之低度行為應為
    施用第二級毒品之高度行為所吸收，不另論罪。被告先後2
    次施用第二級毒品安非他命，犯意不同，行為各別，應予以
    分論併罰。
  (二)被告前曾受如事實欄所示有期徒刑之執行完畢，有臺灣高等
    法院被告前案紀錄表在卷可按，其於有期徒刑執行完畢後5
    年以內，故意再犯本件有期徒刑以上之罪，為累犯，應依法
    加重其刑。
  (三)爰審酌被告犯罪之動機、曾有施用毒品前科仍不思悔改，一
    再施用毒品，然其於犯罪後坦承犯行，且所犯施用毒品行為
    係戕害自己身心健康，尚未危及他人等一切情狀，分別量處
    如主文所示之刑，併均諭知易科罰金之折算標準。再被告96
    年4 月13日晚間9 時許施用第二級毒品，而犯毒品危害防制
    條例第10條第2 項之罪後，立法院業於96年6 月15日三讀通
    過中華民國96年罪犯減刑條例，該條例經總統公布後，業自
    同年7 月16日起施行，被告所犯上開施用第二級毒品罪，合
    於該條例所定減刑之要件，爰依該條例第2 條第1 項第3 款
    規定，減輕被告宣告刑二分之一，併諭知易科罰金之折算標
    準。另時就被告所犯上開2 罪，合併定其應執行之刑，併諭
    知易科罰金之折算標準。
  (四)扣案之塑膠袋5 個內均含有第二級毒品安非他命殘渣之事實
    ，業據被告供承在卷，因所含毒品量微，無法與塑膠袋分離
    ，爰併依毒品危害防制條例宣告沒收銷燬之；另扣案之玻璃
    球吸食器1 個及分裝器2 個均係被告所有，供施用第二級毒
    品安非他命之用，爰均依刑法第38條第1 項第2 款宣告沒收
    之。
據上論斷，應依刑事訴訟法第284 條之1 、第273 條之1 第1 項
、第299 條第1 項前段，毒品危害防制條例第10條第2 項、第18
條第1 項前段、第23條第2 項，刑法第11條、第47條第1 項、第
41第1 項前段、第51條第5 款、第38條第1 項第2 款，中華民國
96年罪犯減刑條例第2 條第1 項第3 款、第7 條、第9 條，判決
如主文。
本案經檢察官乙○○到庭執行職務。
中　　華　　民　　國　　96　　年　　11　　月　　27　　日
                  刑事第一庭法  官     劉桂金
以上正本證明與原本無異。
如不服本判決應於收受本判決後10日內向本院提出上訴書狀，其
未敘述上訴理由者，並得於提起上訴後10日內向本院補提理由書
狀（均須按他造當事人之人數附繕本）「切勿逕送上級法院」。
中　　華　　民　　國　　96　　年　　11　　月　　27　　日
                            書記官     鄧順生
附錄論罪法條：
毒品危害防制條例第10條第2項：
施用第二級毒品者，處3 年以下有期徒刑。
